Inventaris van de microfilms van de Burgerlijke Stand-registers in Zuid-Holland (arrondissementen Den Haag en Leiden), waarvan de dubbelen in 1945 bij het bombardement van het Bezuidenhout verloren zijn gegaan, 1843-1944 (1950)
Nationaal Archief, Den Haag
- Gemeenten gelegen in Zuid-Holland (noordelijk gedeelte), A
  - Registers van huwelijken, 1843-1944 (1950); div.nrs.; 234 rolfilms
    - Hazerswoude, 1843 - 1882; met alfabetisch naamregister (10-jaarlijkse tafel), 1843-1882, ---; 462
      Aan te vragen als inv.nr. 462
    - Hazerswoude, 1883 - 1922; met alfabetisch naamregister (10-jaarlijkse tafel), 1883-1922, 463
    - Hazerswoude, 1923 - 1943; met alfabetisch naamregister (10-jaarlijkse tafel), 1923-1943, 464
    - Hillegom, 1843 - 1912; met alfabetisch naamregister (10-jaarlijkse tafel), 1843-1912, 465
    - Hillegom, 1913 - 1932; met alfabetisch naamregister (10-jaarlijkse tafel), 1913-1932, 466
    - Hillegom, 1933 - 1943; met alfabetisch naamregister (10-jaarlijkse tafel), 1933-1950, 467
    - Hodenpijl, 1843 - 1855; met alfabetisch naamregister (10-jaarlijkse tafel), 1843-1855, ---; 467
      Aan te vragen als inv.nr. 467
    - Hof van Delft, 1843 - 1882; met alfabetisch naamregister (10-jaarlijkse tafel), 1843-1882, ---; 467
    - Hof van Delft, 1883 - 1920; met alfabetisch naamregister (10-jaarlijkse tafel), 1883-1920, 468
    - Hoogeveen, 1843 - 1855; met alfabetisch naamregister (10-jaarlijkse tafel), 1843-1855, ---; 468
      Aan te vragen als inv.nr. 468
    - Hoogmade, 1843 - 1855; met alfabetisch naamregister (10-jaarlijkse tafel), 1843-1855, ---; 468
    - Kalslagen, 1843 - 1855; met alfabetisch naamregister (10-jaarlijkse tafel), 1843-1855, ---; 468
    - Katwijk, 1843 - 1880; met alfabetisch naamregister (10-jaarlijkse tafel), 1843-1880, 469
    - Katwijk, 1881 - 1910; met alfabetisch naamregister (10-jaarlijkse tafel), 1881-1910, 470
    - Katwijk, 1911 - 1930; met alfabetisch naamregister (10-jaarlijkse tafel), 1911-1930, 471
    - Katwijk, 1931 - 1943; met alfabetisch naamregister (10-jaarlijkse tafel), 1931-1943, 472
    - Koudekerk a/d Rijn, 1843 - 1922; met alfabetisch naamregister (10-jaarlijkse tafel), 1843-1922, 473
    - Koudekerk a/d Rijn, 1923 - 1943; met alfabetisch naamregister (10-jaarlijkse tafel), 1923-1943, 474
    - Leiden, 1843-1845, ---; 474
      Aan te vragen als inv.nr. 474
    - Leiden, 1846-1849, 475
    - Leiden, 1850 - 1853; met alfabetisch naamregister (10-jaarlijkse tafel), 1843-1852, 476
    - Leiden, 1854-1859, 477
    - Leiden, 1860 - 1865; met alfabetisch naamregister (10-jaarlijkse tafel), 1853-1862, 478
    - Leiden, 1866-1871, 479
    - Leiden, 1872 - 1876; met alfabetisch naamregister (10-jaarlijkse tafel), 1863-1872, 480
    - Leiden, 1877-1880, 481
    - Leiden, 1881 - 1882; met alfabetisch naamregister (10-jaarlijkse tafel), 1873-1882, 482
    - Leiden, 1883-1885, 483
    - Leiden, 1886-1888, 484
    - Leiden, 1889-1891, 485
    - Leiden, 1892 - 1894; met alfabetisch naamregister (10-jaarlijkse tafel), 1883-1892, 486
    - Leiden, 1895-1897, 487
    - Leiden, 1898-1900, 488
    - Leiden, 1901 - 1902; met alfabetisch naamregister (10-jaarlijkse tafel), 1893-1902, 489
    - Leiden, 1903-1904, 490
    - Leiden, 1905-1906, 491
    - Leiden, 1907-1908, 492
    - Leiden, 1909-1910, 493
    - Leiden, 1911 - 1912; met alfabetisch naamregister (10-jaarlijkse tafel), 1903-1912, 494
    - Leiden, 1913-1914, 495
    - Leiden, 1915-1916, 496
    - Leiden, 1917-1918, 497
    - Leiden, 1919-1920, 498
    - Leiden, 1921, 499
    - Leiden, 1922 - 1922; met alfabetisch naamregister (10-jaarlijkse tafel), 1913-1922, 500
    - Leiden, 1923-1924, 501
    - Leiden, 1925-1926, 502
    - Leiden, 1927-1928, 503
    - Leiden, 1929-1931, 504
    - Leiden, 1932 - 1934; met alfabetisch naamregister (10-jaarlijkse tafel), 1923-1932, 505
    - Leiden, 1935-1937, 506
    - Leiden, 1938-1939, 507
    - Leiden, 1940 - 1941; met alfabetisch naamregister (10-jaarlijkse tafel), 1933-1941, 508
    - Leiden, 1942 - 1943; met alfabetisch naamregister (10-jaarlijkse tafel), 1942-1943, 509
    - Leiderdorp, 1843 - 1892; met alfabetisch naamregister (10-jaarlijkse tafel), 1843-1892, 510
    - Leiderdorp, 1893 - 1944; met alfabetisch naamregister (10-jaarlijkse tafel), 1893-1944, 511
    - Leidschendam, 1938 - 1943; met alfabetisch naamregister (10-jaarlijkse tafel), 1938-1943, 512
    - Leimuiden, 1843 - 1922; met alfabetisch naamregister (10-jaarlijkse tafel), 1843-1922, ---; 512
      Aan te vragen als inv.nr. 512
    - Leimuiden, 1923 - 1943; met alfabetisch naamregister (10-jaarlijkse tafel), 1923-1943, ---; 513
      Aan te vragen als inv.nr. 513
    - de Lier, 1843 - 1944; met alfabetisch naamregister (10-jaarlijkse tafel), 1843-1944, 513
    - Lisse, 1843 - 1922; met alfabetisch naamregister (10-jaarlijkse tafel), 1843-1922, 514
    - Lisse, 1923 - 1943; met alfabetisch naamregister (10-jaarlijkse tafel), 1923-1943, 515
    - Loosduinen, 1923-1943, 516
    - Loosduinen, 1843-1922, 517
    - Loosduinen alfabetisch naamregister (10-jaarlijkse tafel), 1843-1943, 518
    - St. Maartensrecht, 1843-1855, ---; 518
      Aan te vragen als inv.nr. 518
    - Monster, 1843 - 1882; met alfabetisch naamregister (10-jaarlijkse tafel), 1843-1882, ---; 518
    - Monster, 1883 - 1922; met alfabetisch naamregister (10-jaarlijkse tafel), 1883-1922, 519
    - Monster, 1923 - 1944; met alfabetisch naamregister (10-jaarlijkse tafel), 1923-1944, 520
    - Naaldwijk, 1843 - 1892; met alfabetisch naamregister (10-jaarlijkse tafel), 1843-1892, 521
    - Naaldwijk, 1893 - 1922; met alfabetisch naamregister (10-jaarlijkse tafel), 1843-1922, 522
    - Naaldwijk, 1923 - 1944; met alfabetisch naamregister (10-jaarlijkse tafel), 1923-1944, 523
    - Nieuwkoop, 1843 - 1922; met alfabetisch naamregister (10-jaarlijkse tafel), 1843-1922, 524
    - Nieuwkoop, 1923 - 1943; met alfabetisch naamregister (10-jaarlijkse tafel), 1923-1943, 525
    - Nieuweveen, 1843 - 1922; met alfabetisch naamregister (10-jaarlijkse tafel), 1843-1922, ---; 525
      Aan te vragen als inv.nr. 525
    - Nieuweveen, 1923 - 1943; met alfabetisch naamregister (10-jaarlijkse tafel), 1923-1943, 526
    - Noordwijk, 1843 - 1892; met alfabetisch naamregister (10-jaarlijkse tafel), 1843-1892, ---; 526
      Aan te vragen als inv.nr. 526
    - Noordwijk, 1893 - 1922; met alfabetisch naamregister (10-jaarlijkse tafel), 1893-1922, 527
    - Noordwijk, 1923 - 1944; met alfabetisch naamregister (10-jaarlijkse tafel), 1923-1944, 528
    - Noordwijkerhout, 1843 - 1922; met alfabetisch naamregister (10-jaarlijkse tafel), 1843-1922, 529
    - Noordwijkerhout, 1923 - 1944; met alfabetisch naamregister (10-jaarlijkse tafel), 1923-1944, 530
    - Oegstgeest, 1843 - 1882; met alfabetisch naamregister (10-jaarlijkse tafel), 1843-1882, 531
    - Oegstgeest, 1883 - 1943; met alfabetisch naamregister (10-jaarlijkse tafel), 1883-1943, 532
    - Oudshoorn, 1843 - 1917; met alfabetisch naamregister (10-jaarlijkse tafel), 1843-1917, 533
    - Pijnacker, 1843 - 1943; met alfabetisch naamregister (10-jaarlijkse tafel), 1843-1943, 534
    - Rijnsaterswoude, 1843 - 1944; met alfabetisch naamregister (10-jaarlijkse tafel), 1843-1944, 535
    - Rijnsburg, 1843 - 1943; met alfabetisch naamregister (10-jaarlijkse tafel), 1843-1943, 536
    - Rijswijk, 1843 - 1922; met alfabetisch naamregister (10-jaarlijkse tafel), 1843-1922, 537
    - Rijswijk, 1923 - 1940; met alfabetisch naamregister (10-jaarlijkse tafel), 1923-1940, 538
    - Rijswijk, 1941 - 1944; met alfabetisch naamregister (10-jaarlijkse tafel), 1941-1944, 539
    - Sassenheim, 1843 - 1922; met alfabetisch naamregister (10-jaarlijkse tafel), 1843-1922, ---; 539
      Aan te vragen als inv.nr. 539
    - Sassenheim, 1923 - 1944; met alfabetisch naamregister (10-jaarlijkse tafel), 1923-1944, 540
    - Schipluiden, 1843 - 1943; met alfabetisch naamregister (10-jaarlijkse tafel), 1843-1943, 545
    - Stompwijk, 1843 - 1902; met alfabetisch naamregister (10-jaarlijkse tafel), 1843-1902, 546
    - Stompwijk, 1903 - 1937; met alfabetisch naamregister (10-jaarlijkse tafel), 1903-1937, 547
    - Valkenburg Z.H., 1843 - 1944; met alfabetisch naamregister (10-jaarlijkse tafel), 1843-1950, 548
    - Veur, 1843 - 1922; met alfabetisch naamregister (10-jaarlijkse tafel), 1843-1922, ---; 548
      Aan te vragen als inv.nr. 548
    - Veur, 1923 - 1937; met alfabetisch naamregister (10-jaarlijkse tafel), 1923-1937, 549
    - Voorburg, 1843 - 1912; met alfabetisch naamregister (10-jaarlijkse tafel), 1843-1912, ---; 549
      Aan te vragen als inv.nr. 549
    - Voorburg, 1913 - 1932; met alfabetisch naamregister (10-jaarlijkse tafel), 1913-1932, 550
    - Voorburg, 1933 - 1943; met alfabetisch naamregister (10-jaarlijkse tafel), 1933-1943, 551
    - Voorhout, 1843 - 1943; met alfabetisch naamregister (10-jaarlijkse tafel), 1843-1950, 552
    - Voorschoten, 1843 - 1940; met alfabetisch naamregister (10-jaarlijkse tafel), 1843-1940, 553
    - Voorschoten, 1941 - 1944; met alfabetisch naamregister (10-jaarlijkse tafel), 1941-1944, 554
    - Vrijenban, 1843 - 1920; met alfabetisch naamregister (10-jaarlijkse tafel), 1843-1920, ---; 554
      Aan te vragen als inv.nr. 554
    - Warmond, 1843 - 1944; met alfabetisch naamregister (10-jaarlijkse tafel), 1843-1950, 555
    - Wassenaar, 1843 - 1902; met alfabetisch naamregister (10-jaarlijkse tafel), 1843-1902, 556
    - Wassenaar, 1903 - 1932; met alfabetisch naamregister (10-jaarlijkse tafel), 1903-1932, 557
    - Wassenaar, 1933 - 1944; met alfabetisch naamregister (10-jaarlijkse tafel), 1933-1944, 558
    - Wateringen, 1843 - 1872; met alfabetisch naamregister (10-jaarlijkse tafel), 1843-1872, ---; 558
      Aan te vragen als inv.nr. 558
    - Wateringen, 1873 - 1943; met alfabetisch naamregister (10-jaarlijkse tafel), 1873-1943, 559
    - Woubrugge, 1843 - 1862; met alfabetisch naamregister (10-jaarlijkse tafel), 1843-1862, ---; 559
      Aan te vragen als inv.nr. 559
    - Woubrugge, 1863 - 1932; met alfabetisch naamregister (10-jaarlijkse tafel), 1863-1932, 560
    - Woubrugge, 1933 - 1943; met alfabetisch naamregister (10-jaarlijkse tafel), 1933-1943, 561
    - Zegwaart, 1843 - 1935; met alfabetisch naamregister (10-jaarlijkse tafel), 1843-1935, ---; 561
      Aan te vragen als inv.nr. 561
    - Zevenhoven, 1843 - 1943; met alfabetisch naamregister (10-jaarlijkse tafel), 1843-1943, 562
    - Zoetermeer, 1843 - 1882; met alfabetisch naamregister (10-jaarlijkse tafel), 1843-1882, ---; 562
      Aan te vragen als inv.nr. 562
    - Zoetermeer, 1883 - 1943; met alfabetisch naamregister (10-jaarlijkse tafel), 1883-1940, 563
    - Zoeterwoude, 1843 - 1872; met alfabetisch naamregister (10-jaarlijkse tafel), 1843-1872, ---; 563
      Aan te vragen als inv.nr. 563
    - Zoeterwoude, 1873 - 1922; met alfabetisch naamregister (10-jaarlijkse tafel), 1873-1922, 564
    - Zoeterwoude, 1923 - 1943; met alfabetisch naamregister (10-jaarlijkse tafel), 1923-1950, 565
    - Zwammerdam, 1843 - 1922; met alfabetisch naamregister (10-jaarlijkse tafel), 1843-1922, ---; 565
      Aan te vragen als inv.nr. 565
    - Zwammerdam, 1923 - 1943; met alfabetisch naamregister (10-jaarlijkse tafel), 1923-1950, 566
  - Registers van overlijden, 1843-1944 (1950); div.nrs.; 198 rolfilms
    - Ter Aar, 1843 - 1912; met alfabetisch naamregister (10-jaarlijkse tafel), 1843-1912, 567
    - Ter Aar, 1913 - 1944; met alfabetisch naamregister (10-jaarlijkse tafel), 1913-1944, 568
    - Aarlanderveen, 1843 - 1872; met alfabetisch naamregister (10-jaarlijkse tafel), 1843-1872, ---; 568
      Aan te vragen als inv.nr. 568
    - Aarlanderveen, 1873 - 1917; met alfabetisch naamregister (10-jaarlijkse tafel), 1873-1917, 569
    - Abtsregt, 1843 - 1855; met alfabetisch naamregister (10-jaarlijkse tafel), 1843-1855, 570
    - Akkersdijk, 1843 - 1855; met alfabetisch naamregister (10-jaarlijkse tafel), 1843-1855, ---; 570
      Aan te vragen als inv.nr. 570
    - Alkemade, 1843 - 1872; met alfabetisch naamregister (10-jaarlijkse tafel), 1843-1872, ---; 570
    - Alkemade, 1873 - 1902; met alfabetisch naamregister (10-jaarlijkse tafel), 1873-1902, 571
    - Alkemade, 1903 - 1943; met alfabetisch naamregister (10-jaarlijkse tafel), 1903-1943, 572
    - Alphen, 1843 - 1872; met alfabetisch naamregister (10-jaarlijkse tafel), 1843-1872, 573
    - Alphen, 1873 - 1917; met alfabetisch naamregister (10-jaarlijkse tafel), 1873-1917, 574
    - Alphen a/d Rijn, 1918 - 1944; met alfabetisch naamregister (10-jaarlijkse tafel), 1918-1944, 575
    - Benthorn, 1843 - 1845; met alfabetisch naamregister (10-jaarlijkse tafel), 1843-1845, 577
    - Benthuizen, 1843 - 1944; met alfabetisch naamregister (10-jaarlijkse tafel), 1843-1944, ---; 577
      Aan te vragen als inv.nr. 577
    - Berkel en Rodenrijs, 1843 - 1943; met alfabetisch naamregister (10-jaarlijkse tafel), 1843-1943, 578
    - Bodegraven, 1843 - 1882; met alfabetisch naamregister (10-jaarlijkse tafel), 1843-1882, 579
    - Bodegraven, 1883 - 1922; met alfabetisch naamregister (10-jaarlijkse tafel), 1883-1922, 580
    - Bodegraven, 1923 - 1944; met alfabetisch naamregister (10-jaarlijkse tafel), 1923-1944, 581
    - Boskoop, 1843 - 1872; met alfabetisch naamregister (10-jaarlijkse tafel), 1843-1872, ---; 581
      Aan te vragen als inv.nr. 581
    - Boskoop, 1873 - 1922; met alfabetisch naamregister (10-jaarlijkse tafel), 1873-1922, 582
    - Boskoop, 1923 - 1943; met alfabetisch naamregister (10-jaarlijkse tafel), 1923-1943, 583
    - Delft, 1843-1847, ---; 583
      Aan te vragen als inv.nr. 583
    - Delft, 1848 - 1852; met alfabetisch naamregister (10-jaarlijkse tafel), 1843-1852, 584
    - Delft, 1853-1860, 585
    - Delft, 1861 - 1866; met alfabetisch naamregister (10-jaarlijkse tafel), 1853-1862, 586
    - Delft, 1867 - 1872; met alfabetisch naamregister (10-jaarlijkse tafel), 1863-1872, 587
    - Delft, 1873-1878, 588
    - Delft, 1879 - 1884; met alfabetisch naamregister (10-jaarlijkse tafel), 1873-1882, 589
    - Delft, 1885-1891, 590
    - Delft, 1891 - 1897; met alfabetisch naamregister (10-jaarlijkse tafel), 1883-1892, 591
    - Delft, 1898 - 1906; met alfabetisch naamregister (10-jaarlijkse tafel), 1893-1902, 592
    - Delft, 1907 - 1916; met alfabetisch naamregister (10-jaarlijkse tafel), 1903-1912, 593
    - Delft, 1917 - 1926; met alfabetisch naamregister (10-jaarlijkse tafel), 1913-1922, 594
    - Delft, 1926 - 1935; met alfabetisch naamregister (10-jaarlijkse tafel), 1923-1932, 595
    - Delft, 1936 - 1943; met alfabetisch naamregister (10-jaarlijkse tafel), 1933-1943, 596
    - Den Haag, 1943 A1 - 1942 A2; 1942-1943, 597
    - Den Haag, 1942 A3 - 1941 B1; 1941-1942, 598
    - Den Haag, 1941 B2 - 1940 B3; 1940-1941, 599
    - Den Haag, 1939 A1 - 1938 A2; 1938-1939, 600
    - Den Haag, 1938 B1 - 1937; 1937-1938, 601
    - Den Haag, 1936 1 - 1935 2; 1935-1936, 602
    - Den Haag, 1935 3 - 1934 5; 1934-1935, 603
    - Den Haag, 1934 E - 1932 2; 1932-1934, 604
    - Den Haag, 1932 3 - 1931 4; 1931-1932, 605
    - Den Haag, 1931 5 - 1929 2; 1929-1931, 606
    - Den Haag, 1929 3 - 1928 4; 1928-1929, 607
    - Den Haag, 1928 E - 1926 2; 1926-1928, 608
    - Den Haag, 1926 3 - 1924 1; 1924-1926, 609
    - Den Haag, 1924 2 - 1923 4; 1923-1924, 610
    - Den Haag, 1923 E - 1921 2; 1921-1923, 611
    - Den Haag, 1921 3 - 1919 1; 1919-1921, 612
    - Den Haag, 1919 2 - 1918 3; 1918-1919, 613
    - Den Haag, 1918 4 - 1917 5; 1917-1918, 614
    - Den Haag, 1916 1 - 1915 2; 1915-1916, 615
    - Den Haag, 1915 3 - 1913 1; 1913-1915, 616
    - Den Haag, 1913 2 - 1912 3; 1912-1913, 617
    - Den Haag, 1911 1 - 1910 2; 1910-1911, 618
    - Den Haag, 1910 3 - 1908 1; 1908-1910, 619
    - Den Haag, 1908 2 - 1907 4; 1907-1908, 620
    - Den Haag, 1906 1 - 1905 2; 1905-1906, 621
    - Den Haag, 1905 3 - 1903 1; 1903-1905, 622
    - Den Haag, 1903 2 - 1901 1; 1901-1903, 623
    - Den Haag, 1901 2 - 1899 1; 1899-1901, 624
    - Den Haag, 1899 2 - 1897 1; 1897-1899, 625
    - Den Haag, 1897 2 - 1895 1; 1895-1897, 626
    - Den Haag, 1895 2 - 1893 1; 1893-1895, 627
    - Den Haag, 1893 2 - 1892; 1892-1893, 628
    - Den Haag, 1891 1 - 1890 3; 1890-1891, 629
    - Den Haag, 1890 4 - 1888 5; 1888-1890, 630
    - Den Haag, 1887 1 - 1886 3; 1886-1887, 631
    - Den Haag, 1886 4 - 1884 2; 1884-1886, 632
    - Den Haag, 1884 3 - 1882 1; 1882-1884, 633
    - Den Haag, 1882 2 - 1880 2; 1880-1882, 634
    - Den Haag, 1880 3 - 1878 3; 1878-1880, 635
    - Den Haag, 1877 1 - 1875 2; 1875-1877, 636
    - Den Haag, 1875 3 - 1873; 1873-1875, 637
    - Den Haag, 1872 1 - 1871 3; 1871-1872, 638
    - Den Haag, 1870 1 - 1868 1; 1868-1870, 639
    - Den Haag, 1868 2 - 1866 3; 1866-1868, 640
    - Den Haag, 1865 1 - 1863 1; 1863-1865, 641
    - Den Haag, 1863 2 - 1860 1; 1860-1863, 642
    - Den Haag, 1860 2 - 1856 2; 1856-1860, 643
    - Den Haag, 1855 1 - 1853 2; 1853-1855, 644
    - Den Haag, 1852 1 - 1849 1; 1849-1852, 645
    - Den Haag, 1849 2 - 1847 2; 1847-1849, 646
    - Den Haag, 1846 - 1843; 1843-1846, 647
    - Den Haag alfabetisch naamregister (10-jaarlijkse tafel), 1933-1940, 648
    - Den Haag alfabetisch naamregister (10-jaarlijkse tafel), 1923-1932, 649
    - Den Haag alfabetisch naamregister (10-jaarlijkse tafel), 1913-1922, 650
    - Den Haag alfabetisch naamregister (10-jaarlijkse tafel), 1893-1912, 651
    - Den Haag alfabetisch naamregister (10-jaarlijkse tafel), 1873-1892, 652
    - Den Haag alfabetisch naamregister (10-jaarlijkse tafel), 1853-1872, 653
    - Den Haag alfabetisch naamregister (10-jaarlijkse tafel), 1843-1852, 654
    - Gravenzande, 1843 - 1882; met alfabetisch naamregister (10-jaarlijkse tafel), 1843-1882, 655
    - Gravenzande, 1883 - 1912; met alfabetisch naamregister (10-jaarlijkse tafel), 1883-1912, 656
    - Gravenzande, 1913 - 1943; met alfabetisch naamregister (10-jaarlijkse tafel), 1913-1943, 657
    - Groenevelt, 1843 - 1855; met alfabetisch naamregister (10-jaarlijkse tafel), 1843-1855, ---; 657
      Aan te vragen als inv.nr. 657
    - Hazerswoude, 1843 - 1852; met alfabetisch naamregister (10-jaarlijkse tafel), 1843-1852, ---; 657
    - Hazerswoude, 1853 - 1882; met alfabetisch naamregister (10-jaarlijkse tafel), 1853-1882, 658
    - Hazerswoude, 1883 - 1944; met alfabetisch naamregister (10-jaarlijkse tafel), 1883-1944, 659
    - Hillegom, 1843 - 1892; met alfabetisch naamregister (10-jaarlijkse tafel), 1843-1892, 660
    - Hillegom, 1893 - 1922; met alfabetisch naamregister (10-jaarlijkse tafel), 1893-1922, 661
    - Hillegom, 1923 - 1943; met alfabetisch naamregister (10-jaarlijkse tafel), 1923-1943, 662
    - Hodenpijl, 1843 - 1855; met alfabetisch naamregister (10-jaarlijkse tafel), 1843-1855, ---; 662
      Aan te vragen als inv.nr. 662
    - Hof van Delft, 1843 - 1882; met alfabetisch naamregister (10-jaarlijkse tafel), 1843-1882, ---; 662
    - Hof van Delft, 1883 - 1920; met alfabetisch naamregister (10-jaarlijkse tafel), 1883-1920, 663
    - Hoogeveen, 1843 - 1855; met alfabetisch naamregister (10-jaarlijkse tafel), 1843-1855, 664
    - Hoogmade, 1843 - 1855; met alfabetisch naamregister (10-jaarlijkse tafel), 1843-1855, ---; 664
      Aan te vragen als inv.nr. 664
    - Kalslagen, 1843 - 1855; met alfabetisch naamregister (10-jaarlijkse tafel), 1843-1855, ---; 664
    - Katwijk, 1843 - 1860; met alfabetisch naamregister (10-jaarlijkse tafel), 1843-1860, ---; 664
    - Katwijk, 1861 - 1880; met alfabetisch naamregister (10-jaarlijkse tafel), 1861-1880, 665
    - Katwijk, 1881 - 1910; met alfabetisch naamregister (10-jaarlijkse tafel), 1881-1910, 666
    - Katwijk, 1911 - 1943; met alfabetisch naamregister (10-jaarlijkse tafel), 1911-1943, 667
    - Koudekerk a/d Rijn, 1843 - 1943; met alfabetisch naamregister (10-jaarlijkse tafel), 1843-1943, 668
    - Leiden, 1843-1844, 669
    - Leiden, 1845-1846, 670
    - Leiden, 1847-1847, 671
    - Leiden, 1848, 672
    - Leiden, 1849, 673
    - Leiden, 1850-1851, 674
    - Leiden, 1852 - 1853; met alfabetisch naamregister (10-jaarlijkse tafel), 1843-1852, 675
    - Leiden, 1854-1855, 676
    - Leiden, 1856-1857, 677
    - Leiden, 1858, 678
    - Leiden, 1859, 679
    - Leiden, 1860-1861, 680
    - Leiden, 1862 - 1863; met alfabetisch naamregister (10-jaarlijkse tafel), 1853-1862, 681
    - Leiden, 1864-1865, 682
    - Leiden, 1866, 683
    - Leiden, 1867-1868, 684
    - Leiden, 1869-1870, 685
    - Leiden, 1871, 686
    - Leiden, 1872 - 1872; met alfabetisch naamregister (10-jaarlijkse tafel), 1863-1872, 687
    - Leiden, 1873-1874, 688
    - Leiden, 1875-1876, 689
    - Leiden, 1877-1879, 690
    - Leiden, 1880 - 1882; met alfabetisch naamregister (10-jaarlijkse tafel), 1873-1882, 691
    - Leiden, 1883-1885, 692
    - Leiden, 1886-1889, 693
    - Leiden, 1890 - 1893; met alfabetisch naamregister (10-jaarlijkse tafel), 1883-1892, 694
    - Leiden, 1894-1897, 695
    - Leiden, 1898-1901, 696
    - Leiden, 1902 - 1905; met alfabetisch naamregister (10-jaarlijkse tafel), 1893-1902, 697
    - Leiden, 1906-1908, 698
    - Leiden, 1909-1910, 699
    - Leiden, 1911 - 1912; met alfabetisch naamregister (10-jaarlijkse tafel), 1903-1912, 700
    - Leiden, 1913-1914, 701
    - Leiden, 1915-1916, 702
    - Leiden, 1917-1918, 703
    - Leiden, 1919-1920, 704
    - Leiden, 1921 - 1922; met alfabetisch naamregister (10-jaarlijkse tafel), 1913-1922, 705
    - Leiden, 1923-1925, 706
    - Leiden, 1926-1928, 707
    - Leiden, 1929 - 1932; met alfabetisch naamregister (10-jaarlijkse tafel), 1923-1932, 708
    - Leiden, 1933-1936, 709
    - Leiden, 1937 - 1940; met alfabetisch naamregister (10-jaarlijkse tafel), 1933-1940, 710
    - Leiden, 1941 - 1943; met alfabetisch naamregister (10-jaarlijkse tafel), 1941-1943, 711
    - Leiderdorp, 1843 - 1882; met alfabetisch naamregister (10-jaarlijkse tafel), 1843-1882, 712
    - Leiderdorp, 1883 - 1892; met alfabetisch naamregister (10-jaarlijkse tafel), 1883-1892, 713
    - Leidschendam, 1938 - 1943; met alfabetisch naamregister (10-jaarlijkse tafel), 1938-1943, 714
    - Leimuiden, 1843 - 1943; met alfabetisch naamregister (10-jaarlijkse tafel), 1843-1943, ---; 714
      Aan te vragen als inv.nr. 714
    - de Lier, 1843 - 1943; met alfabetisch naamregister (10-jaarlijkse tafel), 1843-1943, 715
    - Lisse, 1843 - 1902; met alfabetisch naamregister (10-jaarlijkse tafel), 1843-1902, 716
    - Lisse, 1903 - 1943; met alfabetisch naamregister (10-jaarlijkse tafel), 1903-1943, 717
    - Loosduinen, 1924-1943, 718
    - Loosduinen, 1898-1923, 719
    - Loosduinen, 1843-1897, 720
    - Loosduinen alfabetisch naamregister (10-jaarlijkse tafel), 1843-1943, 721
    - St. Maartensrecht, 1843-1855, ---; 721
      Aan te vragen als inv.nr. 721
    - Monster, 1843 - 1872; met alfabetisch naamregister (10-jaarlijkse tafel), 1843-1872, ---; 721
    - Monster, 1873 - 1902; met alfabetisch naamregister (10-jaarlijkse tafel), 1873-1902, 722
    - Monster, 1903 - 1932; met alfabetisch naamregister (10-jaarlijkse tafel), 1903-1932, 723
    - Monster, 1933 - 1944; met alfabetisch naamregister (10-jaarlijkse tafel), 1933-1944, 724
    - Naaldwijk, 1843 - 1862; met alfabetisch naamregister (10-jaarlijkse tafel), 1843-1862, ---; 724
      Aan te vragen als inv.nr. 724
    - Naaldwijk, 1863 - 1892; met alfabetisch naamregister (10-jaarlijkse tafel), 1863-1892, 725
    - Naaldwijk, 1893 - 1922; met alfabetisch naamregister (10-jaarlijkse tafel), 1893-1922, 726
    - Naaldwijk, 1923 - 1943; met alfabetisch naamregister (10-jaarlijkse tafel), 1923-1943, 727
    - Nieuwkoop, 1843 - 1892; met alfabetisch naamregister (10-jaarlijkse tafel), 1843-1892, 728
    - Nieuwkoop, 1893 - 1943; met alfabetisch naamregister (10-jaarlijkse tafel), 1893-1943, 729
    - Nieuweveen, 1843 - 1943; met alfabetisch naamregister (10-jaarlijkse tafel), 1843-1943, 730
    - Noordwijk, 1843 - 1882; met alfabetisch naamregister (10-jaarlijkse tafel), 1843-1882, 731
    - Noordwijk, 1883 - 1922; met alfabetisch naamregister (10-jaarlijkse tafel), 1883-1922, 732